【裁判字號】    94,訴,447
【裁判日期】    950503
【裁判案由】    返還不當得利
【裁判全文】
臺灣新竹地方法院民事判決               94年度訴字第447號
原      告  辛○○
訴訟代理人  喬國偉律師
複代理人    庚○○
被      告  丁○○
訴訟代理人  林思銘律師
複代理人    龔正文律師
            壬○○
被      告  甲○○○
被      告  戊○○○
上列當事人間返還不當得利等事件，本院於民國95年4月10日辯
論終結，判決如下：
    主      文
被告甲○○○應將坐落新竹縣竹北市○○段十六地號土地上，如
附圖即新竹縣竹北地政事務所於九十五年三月十三日檢送之複丈
成果圖所示、面積八八點一五平方公尺之建物（即門牌號碼新竹
縣竹北市○○路一二九號之建物）拆除，由被告甲○○○、丁○○將占用之坐落新竹縣竹北市○○段十六地號、面積八八點一五
平方公尺之土地返還予原告及其他全體共有人。
被告戊○○○應將坐落新竹縣竹北市○○段十五地號土地上，如
附圖即新竹縣竹北地政事務所於九十五年三月十三日檢送之複丈
成果圖所示、面積四五點六五平方公尺之建物（即門牌號碼新竹
縣竹北市○○路一三一號之建物）拆除，並將占用之坐落新竹縣
竹北市○○段十五地號、面積四五點六五平方公尺之土地返還予
原告及其他全體共有人。
被告甲○○○、丁○○應各給付原告新台幣壹仟肆佰陸拾元，及
該金額自民國九十五年四月十一日起至清償日止，按年息百分之
五計算之利息，及被告甲○○○、丁○○應各自九十四年八月十
九日起至各返還上開坐落新竹縣竹北市○○段十六地號土地之日
止，按月各給付原告新台幣貳拾肆點伍元。
被告戊○○○應給付原告新台幣壹仟伍佰壹拾貳元，及該金額自
民國九十五年四月十一日起至清償日止，按年息百分之五計算之
利息，及被告戊○○○應自九十四年八月十九日起至返還上開坐
落新竹縣竹北市○○段十五地號土地之日止，按月給付原告新台
幣貳拾伍元。
原告其餘之訴駁回。
訴訟費用由被告甲○○○、丁○○、戊○○○各負擔十分之三，
餘由原告負擔。
本判決第一項於原告以新台幣陸拾捌萬元為被告甲○○○、丁○○供擔保後，均得假執行；但被告丁○○如於原告就請求其返還
土地之假執行程序實施前，以新台幣貳佰零貳萬柒仟肆佰伍拾元
為原告預供擔保，得就原告請求其返還土地部分免為假執行。
本判決第二項於原告以新台幣參拾伍萬元為被告戊○○○供擔保
後，得假執行。
本判決第三項於原告各以新台幣陸佰元為被告甲○○○、丁○○
供擔保後，均得假執行；但被告丁○○如於假執行程序實施前，
以新台幣壹仟捌佰元為原告預供擔保，得免為假執行。
本判決第四項於原告以新台幣陸佰元為被告戊○○○供擔保後，
得假執行。
原告其餘假執行之聲請駁回。
    事實及理由
壹、程序方面：
一、本件原告起訴時，原係主張依不當得利之法律關係，請求被
    告丙○○給付原告及其他共有人全體新台幣（下同）四四二
    七一五元，及自起訴狀繕本送達翌日起至清償日止按年息百
    分之五計算之利息；暨請求被告丁○○給付原告及其他共有
    人全體0000000元，及自起訴狀繕本送達翌日起至清
    償日止按年息百分之五計算之利息。嗣原告於訴訟中，先減
    縮其中對被告丙○○之本金部分請求之金額變更為二七三六
    四七元，對被告丁○○之本金部分之請求金額變更為五二八
    四一二元，其後原告於九十四年十二月二十日具狀追加列甲○○○、戊○○○、乙○○、己○○為被告，並追加依物上
    請求權之法律關係為請求，並將其訴之聲明，變更為：１、
    被告甲○○○、丁○○應將占用新竹縣竹北市○○段16地號
    、面積88.15平方公尺之土地（以下簡稱系爭16地號土地）
    上建物，門牌新竹縣竹北市○○路129號建物（以下簡稱系
    爭129號建物）拆除，並將土地返還予原告及其他共有人；
    ２、被告甲○○○、丁○○應給付原告及其他共有人全體
    83,996元，及自起訴狀繕本送達翌日起至清償日止按年息百
    分之五計算之利息；３、被告甲○○○、丁○○應自94年8
    月19日起至返還坐落新竹縣竹北市○○段15（按應為16之誤
    載）地號土地之日止，按月給付原告及其他共有人全體1,40
    0元，及自起訴狀繕本送達翌日起至清償日止按年息百分之
    五計算之利息；４、被告戊○○○、乙○○、丙○○、己○○應將占用新竹縣竹北市○○段15地號、面積45.65平方公
    尺之土地（以下簡稱系爭15地號土地）上建物，門牌新竹縣
    竹北市○○路131號建物（以下簡稱系爭131號建物）拆除，
    並將土地返還予原告及其他共有人；５、被告戊○○○、乙○○、丙○○、己○○應給付原告及其他共有人全體162,19
    6元，及自起訴狀繕本送達翌日起至清償日止，按年息百分
    之五計算之利息；６、被告戊○○○、乙○○、丙○○、己○○應自94年8月19日起至返還新竹縣竹北市○○段16（按
    應為15之誤載）地號土地之日止，按月給付原告及其他共有
    人全體2,703元，及自起訴狀繕本送達翌日起至清償日止按
    年息百分之五計算之利息。嗣原告於九十五年二月二十七日
    庭訊時，將其中請求被告丁○○、甲○○○應將前述坐落系
    爭十六地號土地上之系爭一二九號建物拆除之部分，撤回對
    丁○○就該部分之請求。其後原告復於九十五年三月三十一
    日，具狀變更其訴之聲明為：１、被告甲○○○應將所占用
    坐落系爭16地號土地上之系爭129號建物拆除；２、被告甲○○○、丁○○應將系爭16地號土地全部，返還於原告及其
    他共有人；３、被告甲○○○、丁○○應給付原告及其他共
    有人162196元，及自起訴狀繕本送達翌日起至清償日止，按
    年息百分之五計算之利息；４、被告甲○○○、丁○○應自
    94年8月19日起至返還系爭16地號土地之日止，按月給付原
    告及其他共有人2703元，及自起訴狀繕本送達翌日起至清償
    日止，按年息百分之五計算之利息；５、被告戊○○○應將
    所占用系爭15地號土地上之系爭131號建物拆除，並將所占
    用之系爭15地號土地返還於原告及其他共有人；６、被告戊○○○應給付原告及其他共有人83996元，及自起訴狀繕本
    送達翌日起至清償日止，按年息百分之五計算之利息；７、
    被告戊○○○應自94年8月19日起至返還系爭15地號土地之
    日止，按月給付原告及其他共有人1400元，及自起訴狀繕本
    送達翌日起至清償日止，按年息百分之五計算之利息，而撤
    回其中對乙○○、丙○○、己○○之請求。其後原告復於九
    十五年四月十日言詞辯論期日時，就其前述九十五年三月三
    十一日具狀中訴之聲明，其中就前述第３、６項部分，變更
    為均自九十五年四月十一日起算利息，另第４、７項部分，
    同意撤回其利息部分之請求。經核有關前述原告先追加列甲○○○、戊○○○、乙○○、己○○為被告加以請求，併追
    加請求前述拆屋返還土地部分，雖被告不予同意，惟因原告
    前開追加之請求，所本於之原因事實，核與其原先之請求所
    本者，其基礎事實應屬同一，是依民事訴訟法第二百五十五
    條第一項第二款之規定，程序上應予准許。又原告有關前述
    不當得利請求金額之變更及利息起算日之變更，暨利息請求
    之撤回，核屬其擴張或減縮應受判決事項之聲明，依民事訴
    訟法第二百五十五條第一項第三款之規定，程序上亦應予以
    准許。又因原告嗣後撤回對丁○○有關拆除前述系爭一二九
    號房屋之請求，暨撤回對被告丙○○、乙○○、己○○有關
    前述之請求，均已得被告之同意，故原告此部分之撤回，依
    民事訴訟法第二百六十二條第一項之規定，程序上亦應准許
    。故本件為判決時，原告訴之聲明，乃應以：「１、被告甲○○○應將所占用系爭16地號土地上之系爭129號之建物拆
    除；２、被告甲○○○、丁○○應將系爭16地號土地全部返
    還於原告及其他共有人；３、被告甲○○○、丁○○應給付
    原告及其他共有人162196元，及自九十五年四月十一日起至
    清償日止，按年息百分之五計算之利息；４、被告甲○○○
    、丁○○應自94年8月19日起至返還系爭16地號土地之日止
    ，按月給付原告及其他共有人2703元；５、被告戊○○○應
    將所占用系爭15地號土地上之系爭131號之建物拆除，並將
    所占用之系爭15地號土地返還於原告及其他共有人；６、被
    告戊○○○應給付原告及其他共有人83996元，及自九十五
    年四月十一日起至清償日止，按年息百分之五計算之利息；
    ７、被告戊○○○應自94年8月19日起至返還系爭15地號土
    地之日止，按月給付原告及其他共有人1400元；８、訴訟費
    用由被告負擔；９、原告願供擔保，請准宣告假執行。」為
    準，合先敘明。
二、本件被告甲○○○經合法通知，未於言詞辯論期日到場，核
    無民事訴訟法第三百八十六條各款所列情形，爰依原告聲請
    ，就被告甲○○○部分，由其一造辯論而為判決。
貳、實體部分：
一、原告主張：
（一）緣系爭15地號（面積45.65平方公尺）及系爭16地號（面
      積88.15平方公尺）之土地，為原告與第三人郭黃錫嬌等
      人所共有，該等土地自民國66年間起因共有物分割及繼承
      等原因而登記為原告與第三人郭黃錫嬌等人共有迄今，被
      告等並非上開土地之所有權人。惟被告甲○○○多年來卻
      占用系爭十六地號、面積八八點一五平方公尺之土地全部
      ，並在其上擁有而搭建有系爭129號建物（依竹北地政事
      務所於九十五年三月十三日檢送之複丈成果圖所示，該建
      物部分為二層、部分為三層），並夥同被告丁○○共同居
      住於上開房屋內，而共同繼續無權占用系爭十六地號、面
      積八八點一五平方公尺之土地全部迄今，另被告戊○○○
      多年來占用系爭十五地號、面積四五點六五平方公尺之土
      地全部，並在其上擁有而搭建有系爭131號建物（依前述
      之複丈成果圖【以下簡稱附圖】所示，該建物部分為二層
      、部分為三層）予以居住使用，而無權占用系爭十五地號
      、面積四五點六五平方公尺之土地全部迄今，雖經原告再
      三要求處理，被告等均置之不理。原告既為系爭十五、十
      六地號土地之共有人之一，爰依民法第八百二十一條及第
      七百六十七條之物上請求權之法律關係，訴請被告甲○○○拆除前述系爭一二九號建物，並夥同被告丁○○共同返
      還系爭十六地號土地全部予原告及其他全體土地之共有人
      ；並訴請被告戊○○○拆除系爭一三一號建物，並返還系
      爭十五地號土地全部予原告及其他全體土地之共有人。
（二）又按「無法律上之原因而受利益，致他人受損害，應返還
      其利益... 」民法第179條前段定有明文。「依不當得利
      之法則請求返還不當得利，以無法律上之原因而受利益，
      致他人受有損害為其要件，故其得請求返還之範圍，應以
      對方所受之利益為度，非以請求人所受損害若干為準，無
      權占有他人土地，可能獲得相當於租金之利益為社會通常
      之觀念... 」，亦有最高法院61年台上字第1695號判例意
      旨可資參照。因被告甲○○○、丁○○無權占用原告所有
      之系爭十六地號土地，另被告戊○○○無權占用原告所有
      之系爭十五地號土地，致原告及其他土地共有人受有損害
      ，原告爰一併依民法第179條不當得利之法律關係請求被
      告返還相當於租金之不當得利。又按「城市地方租金，以
      不超過土地及建築物申報總價年息百分之10為限」，土地
      法第97條第1項定有明文，而前開規定於租用基地建築房
      屋之情形準用之，亦為同法第105條所規定；而土地法第
      97 條規定之法定土地價額，依土地法施行法第25條規定
      係指法定地價而言，而依土地法第148條規定土地所有權
      人依土地法所申報之地價為法定地價，故土地法第97條所
      稱土地申報價額，即指該土地之申報地價而言。另查系爭
      十五、十六地號土地所在竹北市○○路段，緊鄰國道中山
      高速公路竹北交流道及新竹縣政府，交通便利，生活機能
      健全，且同路段同時重大建案進行中，工商繁榮程度為新
      竹縣市○○路段所無法比擬，爰依被告等利用基地之經濟
      價值，依法請求自89年8月19日起，以系爭二筆土地申報
      地價（該二筆土地之申報地價以每平方公尺三六八０元計
      算）之總價額之年息百分之10，予以分別計算被告甲○○○、丁○○，以及被告戊○○○，每年所受相當於租金之
      不當得利數額，是經計算結果，其中被告甲○○○、丁○○自八十九年八月十九日起至九十四年八月十八日止五年
      所受之不當得利數額為一六二一九六元（即三六八０元乘
      以八八點一五平方公尺乘以百分之十乘以五年），另自九
      十四年八月十九日起，每月所受之不當得利數額為二七０
      三元（即三六八０元乘以八八點一五平方公尺乘以百分之
      十除以十二）；另被告戊○○○自八十九年八月十九日起
      至九十四年八月十八日止五年所受之不當得利數額為八三
      九九六元（即三六八０元乘以四五點六五平方公尺乘以百
      分之十乘以五年），另自九十四年八月十九日起，每月所
      受之不當得利數額為一四００元（即三六八０元乘以四五
      點六五平方公尺乘以百分之十除以十二）。
（三）綜上，原告爰依民法物上請求權及不當得利之法律關係，
      對被告三人為本件之請求，並聲明：１、被告甲○○○應
      將所占用系爭16地號土地上之系爭129號之建物拆除；２
      、被告甲○○○、丁○○應將系爭16地號土地全部返還於
      原告及其他共有人；３、被告甲○○○、丁○○應給付原
      告及其他共有人162196元，及自九十五年四月十一日起至
      清償日止，按年息百分之五計算之利息；４、被告甲○○○、丁○○應自94年8月19日起至返還系爭16地號土地之
      日止，按月給付原告及其他共有人2703元；５、被告戊○○○應將所占用系爭15地號土地之系爭131號之建物拆除
      ，並將所占用之系爭15地號土地全部返還於原告及其他共
      有人；６、被告戊○○○應給付原告及其他共有人83996
      元，及自九十五年四月十一日起至清償日止，按年息百分
      之五計算之利息；７、被告戊○○○應自94年8月19日起
      至返還系爭15地號土地之日止，按月給付原告及其他共有
      人1400元；８、訴訟費用由被告負擔；９、原告願供擔保
      ，請准宣告假執行。
二、被告方面：
（一）丁○○固不爭執其有與被告甲○○○共同居住在系爭一二
      九號建物，且該建物係占用系爭十六地號土地之面積達八
      八點一五平方公尺，惟辯稱：其並非無權占用系爭十六地
      號土地，且原告請求所謂之相當於租金之不當得利，以該
      十六地號土地之申報地價之年息百分之十為計算基礎，顯
      屬過高，因該土地非位於商業精華區，人潮稀疏，是不應
      以年息百分之十計算等語，並聲明：請求駁回原告之訴，
      訴訟費用由原告負擔，如受不利益判決，願供擔保請准宣
      告免為假執行。
（二）被告戊○○○固不爭執系爭一三一號建物屬其所有，作為
      居住使用，且占用系爭十五地號土地之面積達四五點六五
      平方公尺，惟否認係無權占用，辯稱：就系爭一三一號建
      物所占用之系爭十五地號土地全部之所有權，其先前已向
      該土地之共有人購買過，也支付了價金，僅係因故未辦理
      土地之所有權移轉登記等語。並聲明：請求駁回原告之訴
      ，訴訟費用由原告負擔。
（三）被告甲○○○未於言詞辯論期日到場，惟其於本院在九十
      五年二月八日到現場履勘測量時，在場自承：系爭一二九
      號建物確屬其所有，並與被告丁○○共同居住使用等語。
三、本院之判斷：
（一）兩造間不爭執之事項：１、原告為系爭十五、十六地號土
      地之共有人之一；２、系爭一二九號建物屬被告甲○○○
      所有，並占用系爭十六地號土地之面積達八八點一五平方
      公尺，即占用該筆土地全部，且該建物由被告甲○○○、
      丁○○共同居住使用，即該二人均占用系爭十六地號土地
      中；３、系爭一三一號建物屬被告戊○○○所有，並占用
      系爭十五地號土地之面積達四五點六五平方公尺，即占用
      該筆土地全部，且該建物由被告戊○○○居住使用中。
（二）兩造間有爭執應予以審究者，在於：１、被告是否係無權
      占用原告所有之系爭十五、十六地號土地？２、被告倘係
      無權占用上開土地，則原告得請求其等給付之相當於租金
      之不當得利之數額為何？
（三）經查，被告戊○○○雖辯稱其就系爭一三一號建物所占用
      之系爭十五地號土地，先前已向土地之共有人購買過，也
      支付予價金，僅因故未辦理所有權移轉登記，故非無權占
      用云云，惟此為原告所否認，而被告戊○○○就此並未舉
      證以實其說，是其上開所辯云云，已難以採信：而被告甲○○○、丁○○就其等共同居住於系爭一二九號建物，並
      占用系爭十六地號土地全部乙節，迄未主張有何占用之權
      源及提出相關之證明，是被告丁○○辯稱其非無權占用云
      云，已難採認，是原告主張被告甲○○○、丁○○均係無
      權占用系爭十六地號土地全部，另被告戊○○○係無權占
      用系爭十五地號土地全部乙節，堪以採認。而按所有人對
      於無權占有或侵奪其所有物者，得請求返還之；對於妨害
      其所有權者，得請求除去之；又各共有人對於第三人，得
      就共有物之全部為本於所有權之請求；但回復共有物之請
      求，僅得為共有人全體之利益為之，民法第七百六十七條
      、八百二十一條分別定有明文；又各共有人對於第三人，
      得就共有物之全部，為本於所有權之請求，惟對於無權占
      有請求返還共有物之訴，應求為命被告向共有人全體返還
      ，亦有最高法院四十一年度台上字第六一一號判例可資參
      照。本件依前所述，被告甲○○○、戊○○○所分別所有
      之系爭一二九號、一三一號建物，既分別係無權占用系爭
      十六、十五地號土地之全部，且其中被告丁○○亦在系爭
      一二九號建物居住使用中，其亦同時與被告甲○○○均無
      權占用系爭十六地號土地全部，又原告係系爭十六、十五
      地號土地之共有人之一，從而，原告依據民法第七百六十
      七條、第八百二十一條之規定，本於所有權之作用，訴請
      被告甲○○○拆除如附圖所示坐落系爭十六地號、面積八
      八點一五平方公尺之土地上之系爭一二九號建物（部分為
      二層建物、部分為三層建物），並連同被告丁○○均將所
      占用之系爭十六地號、面積八八點一五平方公尺之土地全
      部，返還予原告與其他共有人全體，並訴請被告戊○○○
      拆除如附圖所示坐落系爭十五地號、面積四五點六五平方
      公尺之土地上之系爭一三一號建物（部分為二層建物、部
      分為三層建物），並將占用之系爭十五地號、面積四五點
      六五平方公尺之土地全部，返還予原告與其他共有人全體
      ，即無不合，應予准許，並判決如主文第一、二項所示。
（四）末按依不當得利之法則，請求返還不當得利，以無法律上
      之原因而受有利益致他人受有損害為其要件，故請求返還
      之範圍，應以對方所受之利益為限。無權占有他人土地依
      社會通常觀念，顯然可獲得相當於租金之利益（最高法院
      六十一年台上字第一六九五號判例參照）。又依土地法第
      一百零五條準用同法第九十七條規定，建築基地之租金，
      按申報地價年息百分之十為限，然此係指基地租金之最高
      限額，仍須參酌基地之位置，工商繁榮程度、承租人利用
      基地之經濟價值及所受之利益，並與鄰地租金比較以為決
      定，非必達申報總地價年息之百分之十（最高法院六十一
      年臺上字第一六九五號、四十六年臺上字第八五五號、六
      十八年臺上字第三○七一號判例參照）。本件原告主張被
      告甲○○○、丁○○無權占用原告所共有之系爭十六地號
      土地、面積八八點一五平方公尺之全部，另被告戊○○○
      無權占用原告所共有之系爭十五地號土地、面積四五點六
      五平方公尺之全部，已如前述，致原告受有損害，原告得
      依不當得利之法律關係，請求被告返還相當於租金之利益
      乙節，尚屬有據。雖原告主張以系爭二筆土地之申報地價
      年息百分之十以計算被告之不當得利金額，惟被告丁○○
      辯稱太高等語。查，系爭二筆土地地目均為建，自八十九
      年七月起至九十三年一月為止，其等之申報地價均為每平
      方公尺三千六百八十元之情，有原告提出之地價第二類謄
      本二份在卷可憑，而該二筆土地位於【竹北市六家地區】
      ，緊臨嘉興路（嘉興路路寬六、七公尺），另距離六家國
      小約二百公尺，離嘉興路與福興東路交叉口約三十公尺，
      其後方約二、三十公尺處，為路寬六十公尺之竹北重劃區
      內之主要幹道即自強南路，對面為新竹第三信用合作社六
      家分社，附近是住家、商家林立，附近並是高鐵六家站徵
      收的重劃區內土地，目前房屋建案林立之情，業經本院於
      九十五年二月八日履勘現場屬實，製有驗筆錄在卷可憑，
      準此，可見原告所有系爭被占用之土地，確屬交通便利、
      生活機能健全，且該路段附近，近幾年來又持續有重大建
      案正在進行中，是該等土地及其附近近幾年來之發展及工
      商繁榮程度，係新竹縣市○○路段所無法比擬，且前開土
      地之申報地價與市價相較顯然偏低。惟因被告占用上開土
      地所坐落之前述建物，係做為住家使用，已如前述，是被
      告占用土地所受利益尚非如同經商等所受利益之高。是本
      院斟酌上開各情、被告使用系爭土地所受利益等一切情狀
      ，認原告主張按系爭土地申報總價額之年息百分之十計算
      相當於租金之不當得利尚屬過高，應以按年息百分之九計
      算始為適當。又查，本件原告就其請求之不當得利，雖係
      以系爭二筆土地之全部所有權予以計算，並請求將該等金
      額返還予原告及其他全體共有人云云，惟查，按「 民法
      第八百二十一條規定，各共有人對於第三人，得就共有物
      之全部，為本於所有權之請求。所謂本於所有權之請求，
      係指民法第七百六十七條所規定之物權的請求權而言，至
      債權的請求權，則不在民法第八百二十一條規定之列，僅
      於共有物被侵害，請求損害賠償，而其給付不可分者，依
      民法第二百九十三條之規定，各共有人方得為共有人全體
      請求向其全體為給付（司法院院字第一九五○號解釋參照
      ）。本件上訴人訴請被上訴人給付不當得利部分，核屬可
      分之金錢債權，各該上訴人僅得按其應有部分，請求被上
      訴人返還所受利益，尚不得依民法第八百二十一條規定為
      全體共有人訴請被上訴人向上訴人及其他共有人為給付。
      」，有最高法院八十五年度台上字第二三九一號判決意旨
      可資參照。依上所述，因原告此部分不當得利之請求，並
      無民法第八百二十一條規定之適用，且其此部分給付之請
      求係屬可分，準此，本件原告得請求之不當得利，應以其
      自身對系爭十五、十六地號土地所擁有之應有部分（按原
      告之應有部分均為五十分之一）之比例予以計算。是以經
      此計算結果，則原告本身得請求被告甲○○○、丁○○二
      人，自八十九年八月十九日起至九十四年八月十八日止該
      五年期間（即自原告本件起訴日起回溯五年內之期間），
      因占用系爭十六地號土地所受之不當得利數額即為二九二
      ０元（計算公式即三六八０元乘以八八點一五平方公尺乘
      以百分之九乘以五除以五十，元以下四捨五入），至於被
      告甲○○○、丁○○自九十四年八月十九日起至返還占用
      之前開十六地號土地之日止，其等每月應給付原告之不當
      得利金額為四十九元（即三六八０元乘以八八點一五平方
      公尺乘以百分之九除以十二除以五十，元以下四捨五入）
      ；另原告本身得請求被告戊○○○自八十九年八月十九日
      起至九十四年八月十八日止之五年期間因占用系爭十五地
      號土地所受之不當得利即為一五一二元（計算公式即三六
      八０元乘以四五點六五平方公尺乘以百分之九乘以五除以
      五十，元以下四捨五入），至於被告戊○○○自九十四年
      八月十九日起至返還占用之前開十五地號土地之日止，其
      每月應給付原告之不當得利金額為二十五元（即三六八０
      元乘以四五點六五平方公尺乘以百分之九除以十二除以五
      十，元以下四捨五入）。從而，原告請求被告等給付其不
      當得利之金額，其中於被告甲○○○、丁○○各給付原告
      一四六０元，及該金額自九十五年四月十一日起至清償日
      止按年息百分之五計算之利息，及被告甲○○○、丁○○
      自九十四年八月十九日起至返還土地之日止，按月各給付
      原告二十四點五元之範圍內；暨被告戊○○○給付原告一
      五一二元，及該金額自九十五年四月十一日起至清償日止
      按年息百分之五計算之利息，及被告戊○○○自九十四年
      八月十九日起至返還土地之日止，按月給付原告二十五元
      之範圍內，為有理由，應予准許，其餘部分，原告之請求
      尚屬無據，應予以駁回。
（五）就原告勝訴部分，原告及被告丁○○均陳明願供擔保，分
      別聲請宣告假執行及免為假執行，經核均無不合，爰就原
      告及被告丁○○部分，分別酌定相當擔保金額准許之。至
      原告敗訴部分，其假執行之聲請因訴之駁回而失所附麗，
      應予駁回。
四、結論：本件原告之訴為一部有理由，一部無理由，依民事訴
    訟法第七十九條、第八十五條第一項、第三百九十條第二項
    、第三百九十二條，判決如主文。
中    華    民    國    95    年    5     月    3     日
                  民事第二庭    法  官  鄭政宗
以上正本係照原本作成。
如對本判決上訴，須於判決送達後20日內向本院提出上訴狀。
中    華    民    國    95    年    5     月    3     日
                                書記官  蔣淑君


司法院資訊處製作；財團法人民間司法改革基金會備份。
